臺灣新竹地方法院刑事判決　　　　　　　　　　　　　九十二年度易緝字第四八號
　　公　訴　人　臺灣新竹地方法院檢察署檢察官
　　被　　　告　癸○○
右列被告因竊盜案件，經檢察官提起公訴（八十七年度偵字第八○四號），本院判決
如左：
    主  文
癸○○連續攜帶兇器毀壞安全設備竊盜，處有期徒刑柒月。
    事  實
一、癸○○意圖為自己不法之所有，並基於概括犯意，（一）先於民國八十七年二月
    五日凌晨三時許，在新竹縣竹東鎮往北埔鎮方向之新竹縣竹東鎮○○路○段三百
    三十三巷路邊，趁停放在路邊原為申巡企業有限公司所有，於八十七年一月十二
    日八時許在新竹市○○路○段三百號前遭不詳人士竊取後，停放在該處之車牌號
    碼ＪＵ—七一一九號自小貨車之車門未鎖且鑰匙未拔之機會，開啟車門後進入該
    車，並發動電門後將該車駛離而竊取該車得手。（二）癸○○繼而延續上揭犯意
    ，於同日凌晨三時三十分許，攜帶原放置在前揭自小貨車內之客觀上足以對人之
    生命、身體造成危害可供作為兇器使用之螺絲起子二支及鐵鉗一支，暨非為兇器
    之手套一個等物，至位於新竹縣竹東鎮○○路○段三百三十三巷二十四弄二號處
    之老爺山莊內，從外打破前開山莊內已交屋但未有人居住為巫梅華、劉漢濱（起
    訴書誤載為子○○）、甲○○及乙○○等人所有之鋁門窗戶之安全設備，並持上
    揭螺絲起子拆除前開巫梅華、劉漢濱、甲○○及乙○○等人所有，暨亦為前開山
    莊內已交屋但未有人居住為庚○○（起訴書誤植為陳偉欽）、蔡憲德、戊○○及
    丁○○等人所有之鋁門窗外框後竊取鋁門窗，並置於前揭其所竊得之自小貨車內
    。嗣因遭該山莊內住戶辛○○察覺而報警，於同日凌晨五時許（起訴書誤載為下
    午五時五分）在上址為警查獲，並扣得前揭自小貨車一輛及鋁門窗二百八十二塊
    （均已發還），及癸○○持以為上揭行為時所使用之螺絲起子二支、鐵鉗一支及
    手套一個等物。
二、案經新竹縣警察局竹東分局報請臺灣新竹地方法院檢察署檢察官偵查起訴。
    理  由
一、訊據被告癸○○對於右開時地，以如事實欄所述方式，竊得被害人申巡企業有限
    公司、庚○○、巫梅華、劉漢濱、蔡憲德、戊○○、丁○○、甲○○及乙○○等
    人所有如事實欄所述財物等情坦承不諱（見本院九十二年度易緝字第四八號卷第
    六九至七二頁），核與證人即被害人申巡企業有限公司負責人之子壬○○、庚○○所經營公司員工張錦娟、巫梅華之配偶丙○○、劉漢濱、蔡憲德之子蔡芳任、
    戊○○之父親己○○、甲○○及乙○○之弟弟高國真等人分別於警訊及本院調查
    時所陳述之失竊情節大致相符（見八十七年度偵字第八○四號卷第六、二九至三
    三頁、本院八十七年度易字第三三四號卷第二七頁背面、二八、九四、九五頁）
    ，並經證人即老爺山莊主任委員丑○○指述被竊情形及證人辛○○證述察覺被告
    竊盜行為之過程等情在卷（見八十七年度偵字第八○四號卷第七、二五、二六頁
    、本院八十七年度易字第三三四號卷第二七、七四頁），且有車輛竊盜、車牌失
    竊資料個別查詢報表—查詢車輛認可資料一份及贓證物品認領保管收據六份在卷
    足稽（見八十七年度偵字第八○四號卷第九、十一、十二、三四至三七頁），此
    外，復有螺絲起子二支、鐵鉗一支及手套一個扣案足資佐證（八十七年度保管字
    第○二○七號，扣押物品清單見八十七年度偵字第八○四號卷第十七頁），足認
    被告前揭自白核與事實相符而堪採信，本案事證已臻明確，被告前開竊盜犯行洵
    堪認定，應予依法論科。
二、按鋁門窗戶具有防閑之作用，顯為刑法第三百二十一條第一項第二款之其他安全
    設備。又按螺絲起子及鐵鉗在客觀上均足以對人之生命、身體構成威脅，顯具有
    危險性，堪認為兇器。核被告癸○○所為竊取自小貨車部分之犯行，係犯刑法第
    三百二十條第一項之普通竊盜罪。又被告持上揭螺絲起子、鐵鉗及手套等物，為
    打破鋁門窗戶，竊取鋁門窗部分之犯行，係犯同法第三百二十一條第一項第二款
    、第三款之攜帶兇器毀壞安全設備竊盜罪。公訴意旨雖未論及被告打破前揭被害
    人等所有鋁門窗戶之安全設備部分尚觸犯刑法第三百二十一條第一項第二款之毀
    壞安全設備竊盜罪，惟因此部分與公訴人所起訴之前揭被告所為刑法第三百二十
    一條第一項第三款攜帶兇器竊盜罪之有罪部分既具有單純一罪之關係，基於審判
    不可分原則，本院應併予審理。又被告所為前揭普通竊盜及加重竊盜行為間，均
    時間緊接，所為係犯基本構成要件相同之罪，顯係出於概括之犯意為之，為連續
    犯，爰依刑法第五十六條之規定論以情節較重之攜帶兇器毀壞安全設備竊盜罪，
    並加重其刑。爰審酌被告之犯罪動機及目的乃在藉變賣鋁門窗以獲取生活費用、
    犯罪手段、智識程度、雖通緝五年餘始經緝獲，惟竊取之財物價值非多、被害人
    等就財物方面之損失非鉅，及被告犯後尚供承犯行，態度尚稱良好等一切情狀，
    量處如主文所示之刑，以資懲儆。又被告犯上揭竊盜犯行時所攜帶之螺絲起子二
    支、鐵鉗一支及手套一個等物，雖為供被告為上揭竊盜犯行時所使用之物，然並
    非被告所有等情，業據被告於警訊及本院審理時供述在卷（見八十七年度偵字第
    八○四號卷第五頁、本院九十二年度易緝字第四八號第四八號卷七二頁），本院
    復查無其他積極證據足資認定該螺絲起子、鐵鉗及手套等物確為被告所有，爰不
    予宣告沒收之，附此敘明。
據上論斷，應依刑事訴訟法第二百九十九條第一項前段，刑法第五十六條、第三百二
十一條第一項第二款、第三款，判決如主文。
本案經檢察官林李嘉到庭執行職務。
中      華      民      國    九十三    年      三      月     十九     日
                                  臺灣新竹地方法院刑事第五庭
                                          審判長法官  陳健順
                                      法官  李珮瑜
                                                法官  楊惠芬
右正本證明與原本無異。
如不服本判決，應於判決送達後十日內向本院提出上訴狀（應附繕本），上訴於臺灣
高等法院。
                                             書記官   汪淑菁
中      華      民      國    九十三    年      三      月     十九     日
附錄本案論罪科刑法條全文：
刑法第三百二十一條第一項第二款、第三款：
犯竊盜罪而有左列情形之一者，處六月以上五年以下有期徒刑。
  二  毀越門扇、牆垣或其他安全設備而犯之者。
  三  攜帶兇器而犯之者。
